Inventaris van de archieven van de Chefs van het Wapen der Infanterie en enige andere Infanterie-instellingen en Commissies, 1816-1941
Nationaal Archief, Den Haag
- Algemeene Commissie Infanteriegeschut, 1924-1939, S
  - Ingekomen en minuten van uitgegane stukken "geheim"., 1924-1939; 151-159; 8 pakken
    - 1927-1930, 154
      - G. Rapport over Inf. geschut, 1927/0139
      - G. Aanschaffing van 2 mortieren Stokes-Brandt, 1927/0140
      - G. Rapport omtrent een bezoek aan de Hotchkiss-fabrieken te Parijs, 1927/0142
      - G. Beschrijving en gegevens 70 mm Schneider, 1927/0143
      - G. Schietresultaten met verkorte Stokes-Brandt mortier, 1927/0149
      - G. Aanschaffing van 100 Stokes-Brandt mortieren, 1927/0155
      - G. Brochures automatische 3.3 cm inf. kanon Froelich, 1927/0156
      - G. Verslag proeven met Stokes-Brandt mortier, 1927/0160
      - G. Schietstaat en verslag schietproeven met mortier Stokes-Brandt., 1927/0162
      - G. Beschrijving Stokes-Brandt mortier., 1928/0002
      - G. Beschrijving met blauwdrukken van de richtmiddelen van het Inf. kanon Froelich, 1928/0003
      - G. Geen aanschaf kanon Froelich, 1928/0012
      - G2 cm kanon Oerlikon., 1928/0014
      - G. Rapport proeven Semag kanon in Zweden., 1928/0016
      - G. Schietproeven met het Inf. kanon 3,1., 1929/0003
      - G. Pantsermunitie voor kanonnen van 7 en 6 veld, 1929/0005
      - G. Uitslag proeven en foto's van inf. kanon 3,1, 1929/0006
      - G. Verslag van reis naar Zürich, rapport schietproeven 2 cm Semag, 1929/0008
      - G. Uitnodiging vergadering A.C.I.G., 1929/0010
      - G. Pantsermunitie 6 en 7 veld, 1929/0011
      - G. Verslag proefschieten te Zürich, 1929/0014
      - G. Inf. kanon Boxmeer, 1929/0016
      - G. Uitslag beproeving inf. kanon 3.1 Boxmeer, 1929/0018
      - G. Bespreking bij de H.I.H., 1929/0022
      - G. Beschrijving 2 cm Anti-aircraft and Tank Combat Machine Gun van Rheinmetall, 1929/0023
      - G. Beschrijving enz. van 2 cm maschinen kanone, 1929/0027
      - G. Gegevens van 25 mm Hotchkiss mitr., 1929/0028
      - G. Gegevens pantsermunitie 6 en 7 veld, 1930/0001
      - G. Beschrijving, enz. van het automatische kanon van 2 cm 1/50 op spreidaffuit, 1930/0002
      - G. Prospectus richtkijker voor inf. geschut, 1930/0006
      - G. Brochures 2 cm inf. kanon Solothurn, 1930/0008
      - G. Beschrijving, enz. 13,2 cm mitr. Hotchkiss, 1930/0009
      - G. Schietstaten 2 cm kanon Solothurn, 1930/0010
    - 1931 - 1935 /nr. 9, 155
      - G. Foto's met beschrijvingen van 2 cm Oerlikon kanon, 1931/0001
      - G. Gegevens en foto's van Hotchkiss veldaffuit en mitr 13,2, 1931/0002
      - G. Brochure Oerlikon, 1931/0003
      - G. Uitslag spreidingsverschil tussen 2 cm Rheinmetall en Oerlikon, 1931/0004
      - G. Rapport uitgebracht door een Deense commissie voor bestudering van inf. geschut, 1931/0005
      - G. Inf.lafette 31 voor 2 cm Oerlikon kanon, 1931/0007
      - G. Beschrijving en foto's Solothurn, 1931/0011
      - G. Verslag A.C.I.G. vergadering 24 Juni 1931, 1931/0013
      - G. Brochures Oerlikon, 1932/0001
      - G. Nieuwe eisen Inf. geschut, 1932/0005
      - G. Beschrijving, enz. van het inf. kanon VI 4L45., 1932/0009
      - G. Vervangen lid A.C.I.G., 1932/0014
      - G. Samenstelling A.C.I.G., 1933/0003
      - G. Luchtverdediging afsluitdijk Zuiderzee, 1933/0004
      - G. Eisen luchtdoelgeschut 2-4 cm, 1934/0006
      - G. Inf. geschut, 1934/0007
      - G. Inf. geschut. Brochure inf. kanon 25 4/70 mm Vickers Armstrong, 1934/0015
      - G. Beschrijving en tekeningen van brisantpantserkopbuis van 7 veld, 1935/0001
      - G. Brochure inf. kanon 3.7 cm Bofors, 1935/0002
      - G. Overzicht van in Zweden met het inf. geschut Bofors genomen proeven, 1935/0003
      - G. Beschrijving, enz. van inf. geschut 75/47 mm Schneider, 1935/0007
      - G. Universeel affuit met drie assen, 1935/0009
    - 1935 - 1936 /nr. 20, 156
      - G. Beschrijving en tekeningen inf. geschut Solothurn, 1935/0014
      - G. Notulen vergadering A.C.I.G. augustus 1935, 1935/0015
      - G. Gegevens Inf. geschut 3,7 cm Bofor", 1935/0016
      - G. Verslag bijwonen demonstratie met geschut, enz te Unterflüss, 1935/0018
      - G. Gegevens van inf geschut bij het Zwitserse leger, 1935/0022
      - G. Beschrijving van 3,7 Bofors en de genomen proeven bij het Zweedse Leger in 1934, 1936/0007
      - G. Proeven met vuurmond 4,7 Böhler, 1936/0009
      - G. Beschrijving 2 cm Tankbückse Solo Modell S. 18 - 100, en proeven, 1936/0015
      - G. Brochures en grafieken 3.7 Bofors, 1936/0017
      - G. Rapport beproeving Inf. kanon Bofors door het Zweedse Leger, 1936/0018
      - G. Rapport over het Belgische antitank inf. geschut, 1936/0019
      - G. Overzicht en verslag van de proeven met de inf. kanonnen Bohler en Bofors, 1936/0020
    - 1936, 157
      - G. Brochures tank-bückse Solothurn, 1936/0041
      - G. Brochures tank-bückse Oerlikon, 1936/0042
      - G. Verslag Bofors en Bohler, 1936/0045
      - G. Verslag proefbatterij 3.7 inf. geschut, 1936/0050
      - G. Verslag betreffende schietproeven met de tank-bückse Solothurn, 1936/0064
      - G. Rubberbanden bij geschut en legervoertuigen, 1936/0065
      - G. Tractie inf. geschut, 1936/0075
      - G. Gegevens en foto's betreffende inf. geschut Bohler, 1936/0081
      - G. Brochure 4,7 inf geschut Rheinmetall, 1936/0082
      - G. Verslag beproeving inf. geschut Rheinmetall, 1936/0083
      - G. Idem bij 2e reg. veld artillerie, 1936/0084
      - G. Ontwerp eindrapport A.C.I.G., 1936/0085
      - G. Verslag resultaat van de proeven inf. geschut Bohler en Bofors, 1936/0086
      - G. Verslag nopens tactische bruikbaarheid van de tankbückse Solo 2 cm, 1936/0087
      - G. Tractieproef Inf. geschut, 1936/0088
      - G. Batterij Inf. geschut, 1936/0090
    - 1937, 158
      - G. Proeven Batterij Inf. geschut, 1936/0005
      - G. Trekker Inf. geschut, 1936/0006
      - G. Verslag A.C.I.G. van vuurmond, 1936/0007
      - G. Rubberbanden, 1936/0009
      - G. Trekker Inf. geschut, 1936/0010
      - G. Proeven Inf. geschut, 1936/0013
      - G. Eisen Trekker Inf. geschut, 1936/0018
      - G. Brochure autotrekker, 1936/0020
      - G. Proeven met inf. vuurmond Rheinmetall 4,7 cm, 1936/0023
      - G. Brochure Tempo-terreinwagen, 1936/0026
      - G. Verbeteringen, enz. vuurmond Rheinmetall, 1936/0028
      - G. Uitnodiging Vergadering, 1936/0030
      - G. Verslag proeven inf. kanonnen Böhler en Rheinmetall, 1936/0033
      - G. Foto's en tekeningen van Böhler Inf. geschut, 1936/0035
      - G. Brochure anti-tank van A.B. Bofors, 1936/0037
      - G. Verslag proeven inf. geschut Böhler en Rheinmetall, 1936/0038
      - G. Foto's trefferbeeld 4.7 Böhler Inf. geschut, 1936/0039
      - G. Verslag proeven Inf. geschut Böhler en Rheinmetall, 1936/0040
      - G. Beschrijving voorwagen 3,7 cm Inf. geschut Rheinmetall, 1936/0041
      - G. Brochure terreinwagen, 1936/0047
      - G. Proeven inf. geschut, 1936/0054
      - G. Foto tractor A.M.D.K., 1936/0059
      - G. Demonstratie met tempo terreinwagen, 1936/0060
      - G. Voorstellen anti-tankgeweer Solo 2 cm, 1936/0061
      - G. Brochure zelflaadgeweer Oerlikon 20 mm, 1936/0071
      - G. Oerlikon anti-tankgeweer, 1936/0072
      - G. Beproeving van Oerlikon anti-tank geweer, 1936/0075
      - G. Beproeving van Oerlikon anti-tank geweer, 1936/0079
      - G. Beproeving anti-tankgeweer Solothurn, 1936/0081
      - G. Proeven tank-bückse Oerlikon Model S.S.G. 36 en tankkanon Oerlikon Model L.S., 1936/0084
      - G. Oefenmunitie vuurmond 4,7 en afdrukken nr. 1005, 18.l. betreffende ontwerp van een O.S.B.G. van 4,7., 1936/0088
      - G. Brochures pantserwagens, 1936/0090
      - G. Proeven met inf. geschut Böhler Kal. 4,7, 1936/0091
      - G. Demonstratie terreintrekker Van Doorne, 1936/0092
      - G. Rapport beproeving Oerlikon Kal. 2 cm, 1936/0099
      - G. Proeven batterij Inf. geschut, 1937/0002
      - G. Proeven Inf. geschut, 1937/0004
    - 1938-1939, 159
      - G. Proeven met inf. geschut Böhler, 1938/0001
      - G. Rij- en trekroeven met inf. geschut Böhler 4,7 cm, 1938/0014
      - G. Brochure trekkers, 1938/0015
      - G. Verslagen trekkers voor inf. geschut, 1938/0017
      - G. Tekening gewijzigd hulpwiel voor vuurmond 4,7, 1938/0020
      - G. Rapport lamoen en hulpwiel vuurmond 4,7, 1938/0037
      - G. Verslag schietserie met geweer tp, 1938/0038
      - G. Programma schietproeven met geweer tp, 1938/0039
      - G. Rapport Ford Chevrolet als inf. trekker, 1938/0040
      - G. Proeven op schild met vuurmond 4,7, 1938/0041
      - G. Proeven met en blauwdrukken van vuurmonden van 4,7 met nieuwe vering, 1938/0042
      - G. Proeven van vuurmond van 4,7 met schild, 1938/0044
      - G. Verbetering kanon van 4,7, 1938/0049
      - G. Rapport geweer tp Solothurn 2 cm, 1938/0057
      - G. Rapport rijproeven met kanonnen van 4,7, 1938/0071
      - G. Blauwdrukken van hulpwiel van vuurmond 4,7, 1938/0072
      - G. Ontwerp verslagen geweer tp, 1938/0073
      - G. Tekeningen voorwagen 4,7, 1938/0074
      - G. Proeven vierwiel aangedreven Ford-truck, 1938/0080
      - G. Verslag rijproef kanon 4,7, 1938/0084
      - G. Verslag schietproef kanon 4,7, 1938/0094
      - G. Tekeningen en foto's geweer tp, 1938/0095
      - G. Proeven Tempo-terreinauto en terreintrekker Van Doorne, 1938/0101
      - G. Voortgezette beproeving anti-tankgeweer fabrikaat Solothurn, geweer tp, 1938/0105
      - G. Blauwdrukken laadpatronen, 1938/0128
      - G. Proeven met geweer tp Solothurn, 1939/0009
      - G. Verdeling op glasplaat in het kijkervizier geweer tp S 18-1000, 1939/0013
      - G. Proeven met vuurmond 4,7 met verlengde as, 1939/0018
      - G. Proeven met vuurmond 4,7 met verlengde as, 1939/0022
      - G. Proefrit vuurmond 4,7 met verlengde as, 1939/0028
      - G. Schietproeven ter bepaling schilddikte van het pantserafweergeschut, 1939/0032
      - G. Proeven met vuurmond 4,7 met verlengde as, 1939/0034
      - G. Proeven met vuurmond 4,7, 1939/0037
      - G. Proeven met vuurmond 4,7 met verlengde as, 1939/0038
      - G. Verslag vergelijkende proeven van het geweer tp S. 18 - 1000 op nieuw- en oud metaal, 1939/0047
      - G. Rapport onderstel geweer tp, 1939/0052
      - G. Voorstel A.C.I.G. op te heffen, 1939/0062
  - Nota "Taktische, technische en ballistische eischen te stellen aan het nieuwe geschut"., 1924; 160; 1 stuk
  - Vertaling van een artikel over luchtdoelartillerie in de Verenigde staten., 1924 feb 06; 161; 1 stuk
  - Afschrift van een artikel over tankbestrijding uit: The Journal of the Artillery, oktober 1924., 1924 okt; 163; 1 stuk
  - Afschrift van een artikel over de nieuwe 75 mm mortier uit: Army Ordnance, januari 1925., 1925 jan; 164; 1 stuk
- Vervallen toegangen, T
  - Indices op het archief van de Inspecteur der infanterie., (Jaren veertig); 445-446; 2 fichesbakken
    - Index op zaken, 445
    - Index op personen, 446
  - Inventaris op het archief van de Inspecteur de Infanterie, School voor reserve Officieren Infanterie, Algemene commissie Infanteriegeschut en de Mitrailleur Commissie., (Jaren veertig); 447; 1 deel